【裁判字號】    98,交上易,425
【裁判日期】    980720
【裁判案由】    公共危險
【裁判全文】
臺灣高等法院臺南分院刑事判決       98年度交上易字第425號
上  訴  人
即  被  告  甲○○
上列上訴人因公共危險案件，不服臺灣雲林地方法院98年度交易
字第57號，中華民國98年05月18日第一審判決（起訴案號：臺灣
雲林地方法院檢察署98年度偵續字第16號），提起上訴，本院判
決如下：
    主  文
上訴駁回。
    理  由
一、按不服地方法院之第一審判決而上訴者，應向管轄第二審之
    高等法院為之。上訴書狀應敘述具體理由。上訴書狀未敘述
    上訴理由者，應於上訴期間屆滿後20日內補提理由書於原審
    法院，逾期未補提者，原審法院應定期間先命補正。第二審
    法院認為上訴書狀未敘述理由或上訴有第362條前段之情形
    者，應以判決駁回之，但其情形可以補正而未經原審法院命
    其補正者，審判長應定期間先命補正。刑事訴訟法第361條
    、第367條，分別定有明文。所謂不服第一審判決之具體理
    由，係指依據卷內訴訟資料，具體指摘第一審判決關於認定
    事實、適用法律及量刑等項，有違法或不當之情形而言，此
    為提起第二審上訴之法定要件。倘上訴人之上訴書狀或補提
    之上訴理由書，雖有敘述上訴理由，惟並未具體敘述第一審
    判決有上述違法、不當情形，即與未敘述具體理由無異，所
    為上訴，即不符合上訴之法定要件。
二、本件上訴人即被告甲○○提起上訴，其上訴狀理由略以：原
    判決量處刑期過高，被告對所犯之公共危險罪已坦誠不諱並
    深感悔悟，且被告本次酒後駕車，僅係遭後方大卡車按鳴喇
    叭，突生驚嚇而自行摔倒於路旁，既無其他車禍肇事情形，
    亦未傷及他人，故本件原判決量處之刑期與其他酒後肇事過
    失傷害等實務判決相較，實嫌過重，請鈞院考量被告之犯罪
    動機、手段、犯罪所生之危險或損害、犯罪後態度及被告之
    家庭狀況等情，給予從輕量刑，以與比例原則及公平原則相
    符云云。
三、經查，原審以被告於準備程序中就被訴事實為有罪之陳述，
    經裁定由原審受命法官獨任進行簡式審判程序，而於理由欄
    中說明被告罪刑成立之理由，並審酌被告於前後不到2年之
    期間，前因公共危險案件，經各判處有期徒刑4月及6月並易
    科罰金執行完畢後，再犯本案，顯見被告對於酒後駕車危險
    性之認知，仍有不足，被告雖稱其仍需扶養小孩及高齡父親
    ，而請求科以得易科罰金之刑，然被告之父並未與被告同居
    ，此有戶籍謄本在見可參，況被告亦自承之前易科罰金之金
    錢來源是向他人借款所得，其子女都已經就讀大學，是靠助
    學貸款等語，則如本次被告所處之刑再次易科罰金，對於其
    經濟狀況恐怕是雪上加霜，而被告之子女既領有助學貸款，
    亦非賴被告扶養等一切情狀，量處被告有期徒刑8月。本院
    經核，原判決已詳述其所憑證據、認定理由及量刑依據，從
    形式上觀察，原判決並無認定事實錯誤、量刑瑕疵或違背法
    令之情形可言。
四、至上訴意旨所指之犯罪動機、犯後態度、經濟、家庭生活狀
    況等情狀，乃屬同法第57條科刑輕重標準之審酌事項，何況
    依本件原審98年5月4日審理筆錄記載：「（問：對檢察官所
    述罪嫌，有何辯解？）可否酌輕量刑，我怕我兒子看不到我
    ，可否判6個月，我現在不敢再犯了，我有吃藥在控制」、
    「（問：前科？）公共危險」、「（問：家中成員？工作？
    學歷？專長？）六輕的清潔工作、現在都亦請假、國中畢業
    ，我之前是雕刻，現在佛像雕刻很少人做，1個兒子，1個女
    兒，都在讀大學」、「（問：為何一直喝酒？）因為我要去
    找工作」（參見原審卷第15頁背面），足認本件原審顯已考
    量被告之犯罪動機、犯後態度、經濟、家庭生活狀況等情形
    ，而量處被告本件之刑，是被告此部分之上訴理由，尚非具
    體指摘原判決有何不當或違法之處。又刑之量定，為實體法
    上賦予法院得為自由裁量之事項，此項職權之行使，要在於
    求其具體個案不同情節之妥適，但仍受憲法關於法官獨立審
    判原則之保障，倘無明顯濫權情形，即不得任意指為違法。
    被告上訴意旨所稱應審酌比例原則、公平原則，予以從輕量
    刑云云，查本件原審量刑核無明顯失出失入而有違反比例原
    則、公平原則之情事，上訴意旨所述純屬其個人主觀上對法
    院量刑之期盼，故仍難認其已依據卷內既有訴訟資料或提出
    新事證，指摘或表明第一審判決有何採證認事、用法或量刑
    等足以影響判決本旨之不當或違法，而構成應予撤銷之具體
    事由。
五、從而，本件被告上訴理由既未具體指摘原判決關於認定事實
    、適用法律及量刑事項，有何違法或不當之處，依前揭說明
    ，本件上訴不合上訴之法定要件，應予駁回，並不經言詞辯
    論為之。
六、據上論結，應依刑事訴訟法第367條前段、第372條，判決如
    主文。
中    華    民    國    98    年    7     月    20    日
                  刑事第二庭    審判長法  官  葉居正
                                      法  官  吳勇輝
                                      法  官  郭千黛
以上正本證明與原本無異。
不得上訴。
                                      書記官  尤乃玉
中    華    民    國    98    年    7     月    21    日


司法院資訊處製作；財團法人民間司法改革基金會備份。
